【裁判字號】    89,易,82
【裁判日期】    891108
【裁判案由】    恐嚇
【裁判全文】
臺灣士林地方法院刑事判決                            八十九年度易字第八二號
    公  訴  人  臺灣士林地方法院檢察署檢察官
    被      告  戊○○
右列被告因恐嚇案件，經檢察官提起公訴（八十九年度偵續字第八五號），本院判決
如左：
    主  文
戊○○以加害生命之事恐嚇他人，致生危害於安全，處拘役伍拾日，如易科罰金以
佰元折算壹日。
    事  實
一、戊○○係台北縣三芝鄉芝柏山莊管理委員會總幹事，因與住於台北縣三芝鄉○○○街六號芝柏山莊住戶乙○○，就該山莊社區管理費使用問題曾生齟齬，於民國
    八十七年七月九日下午六時四十分許，見乙○○自外返家後，戊○○竟基於恐嚇
    之犯意，在乙○○上開住處前，以「要給你死」「有種就出來」等加害生命之言
    語，恐嚇乙○○，致生危害於安全。
二、案經乙○○訴由臺灣士林地方法院檢察署檢察官偵查起訴。
    理  由
一、訊據被告戊○○矢口否認涉有前揭恐嚇犯行，辯稱：是乙○○的狗要咬伊，伊有
    罵狗，但沒說恐嚇之話云云，惟查右揭事實，業據告訴人乙○○於偵訊時指訴：
    「是我、吳明與我前妻自外面回家後，戊○○將機車停在我家門口，‧‧然後叫
    我有種就出來並說要給我死，起因是我在公佈欄貼一張公告，叫他不得以個人名
    義處理社區之水基金」等語（見八十八年十一月十日偵訊筆錄）綦詳，並經目擊
    證人吳明於偵訊中及證人即告訴人之前妻丁○○於本院訊問時分別結證屬實，核
    與卷附之現場錄影帶顯示：「被告與告訴人確實在告訴人住家門口前發生爭吵，
    被告以手指著謾罵」之情節及照片所拍攝機車停放位置與公佈欄上之告訴人公告
    之內容等情相符，是被告前揭所辯，顯係事後卸責之詞，不足採信，事證明確，
    被告犯行堪以認定，應依法論科。
二、核被告戊○○所為，係犯刑法第三百零五條之恐嚇危害安全罪。爰審酌被告之素
    行、犯罪之動機、不思社區和諧之重要性，僅因細故便動輒以言語暴力相向、對
    告訴人所生精神上之危害程度不小，與犯罪後否認犯行等一切情狀，量處如主文
    所示之刑，並諭知易科罰金之折算標準，以示警懲。
三、至於臺灣士林地方法院檢察署八十九年一月十九日甲○守八八偵○一一八五○字
    第五八二號函，檢送該署八十八年度偵字第一一八五○號被告戊○○恐嚇案，請
    求併案審理，併辦意旨略以：被告戊○○於八十七年六月十二日晚間十一時許，
    在告訴人丁○○台北縣三芝鄉○○○街四號住處前，出言恐嚇丁○○及乙○○，
    因認被告亦犯有刑法第三百零五條之恐嚇罪，與已起訴之恐嚇罪有連續犯之裁判
    上一罪關係云云。經查，訊據被告戊○○堅決否認有何併辦之恐嚇犯行，且告訴
    人丁○○所指現場目擊之證人丙○○經本院囑託屏東地方法院訊問之結果，亦查
    無其他積極證據足認被告確有恐嚇之犯行，殊難僅憑告訴人、證人乙○○及事後
    到場處理員警之供述，即遽認為被告有恐嚇之行為，則併辦部分與本件起訴部分
    ，尚難認有裁判上一罪之關係，非本件起訴效力所及，本院無法加以審理，應退
    回檢察官另行依法處理，併此敘明。
據上論斷，應依刑事訴訟法第二百九十九條第一項前段，刑法第三百零五條、第四十
一條，罰金罰鍰提高標準條例第一條前段、第二條，判決如主文。
本案經檢察官林曉芳到庭執行職務。
中      華      民      國      八十九      年    十一    月     八     日
                                臺灣士林地方法院刑事第一庭
                                    法  官  林政佑
如不服本判決，應於判決送達後十日內，向本院提出上訴狀。
附錄本案論罪科刑法條全文︰
刑法第三百零五條


司法院資訊處製作；財團法人民間司法改革基金會備份。
